【裁判字號】    90,上訴,3192
【裁判日期】    901113
【裁判案由】    偽造貨幣等
【裁判全文】
臺灣高等法院刑事判決                            九十年度上訴字第三一九二號
    上 訴人 即
    被      告  甲○○
    選任辯護人  吳德讓
右上訴人因偽造貨幣案件，不服臺灣桃園地方法院九十年度訴字第九四六號，中華民
國九十年七月十三日第一審判決（起訴案號：臺灣桃園地方法院檢察署九十年度偵字
第八一二號、七六三七號）提起上訴，本院判決如左：
    主  文
原判決關於偽造通用紙幣部分及所定執行刑均撤銷。
甲○○意圖供行使之用而收集偽造之通用紙幣，處有期徒刑參年貳月，扣案之偽造壹
仟元通用紙幣參拾張均沒收。
    事  實
一、甲○○明知由年籍不詳之成年人所持有壹仟元通用紙幣計三十張（編號均係偽Ｅ
    Ｌ２８９１１０ＸＣ乙張、ＥＬ２８９１１１ＸＣ乙張、ＥＬ２８９１１２ＸＣ
    乙張、ＥＬ２８９１１３ＸＣ二張、ＥＬ２８９１１４ＸＣ二張、ＥＬ２８９１
    １５ＸＣ乙張、ＥＬ２８９１１６ＸＣ乙張、ＥＬ２８９１１７ＸＣ二張、ＥＬ
    ２８９１１８ＸＣ三張、ＥＬ２８９１１９ＸＣ三張、ＥＬ２８９１２１ＸＣ乙
    張、ＥＬ２８９１３６ＸＣ乙張、ＥＬ２８９１３７ＸＣ乙張、ＥＬ２８９１３
    ９ＸＣ乙張、ＥＬ２８９１４０ＸＣＥ二張、ＥＬ２８９１４１ＸＣ二張、ＥＬ
    ２８９１４２ＸＣ二張、ＥＬ２８９１４３ＸＣ乙張、ＥＬ２８９１４４ＸＣ乙
    張及ＥＬ２８９１４７ＸＣ乙張）均係偽造者，竟基於供行使用之意圖，於民國
    （下同）八十九年十二月二十七日，在桃園縣桃園市○○路、慈文路之交岔路口
    處，以新台幣（下同）六千元之價格，向該成年人買受上開偽造之壹仟元通用紙
    幣計三十張而收集之。嗣於八十九年十二月三十一日晚上六時許，經警在桃園縣
    中壢市○○○路○段七七０號內當場扣得上開偽造之壹仟元通用紙幣計三十張，
    而循線查獲上情。
二、案經桃園縣警察局平鎮分局報請臺灣桃園地方法院檢察署檢察官偵查起訴。
    理  由
一、被告甲○○矢口否認右揭收集偽造通用紙幣犯行，辯稱：伊身上被查到之三十張
    新台幣不是伊偽造的，是伊要購買信用卡半成品，因對方沒貨，要伊先付他錢，
    伊怕找不到人，於是對方就拿那三十張千元新台幣押在伊這裡，伊並沒有意圖行
    使之意思。於原審則辯稱：伊僅係單純個人收藏之用，才以六千元之價格購入上
    開偽造之壹仟元通用紙幣計三十張，伊並無供行使用之意圖云云。經查：被告於
    右揭時地向上開成年人所購入之上開偽造壹仟元通用紙幣計三十張乙節，不僅被
    告事先即知上開壹仟元通用紙幣均係偽造者，業據被告於原審審理時供承明確，
    且被告係以六千元之價格購入之，其數量更高達三十張即三萬元之譜，而被告係
    於八十九年十二月二十七日購入上開偽造壹仟元通用紙幣，惟其於八十九年十二
    月三十一日遭警查獲時，上開計三十張之偽造壹仟元通用紙幣，仍由被告攜帶在
    身上，亦未經被告將之收藏其上開住處內，且被告於檢察官偵查中亦坦承係為供
    行使之用才購入上開偽鈔（見偵查卷第三十六頁），顯見被告於右揭時地購入上
    開三十張偽造之壹仟元通用紙幣時，應係基於日後供行使用之意圖而購入收集之
    乙情，應堪認定，另有扣案偽造壹仟元通用紙幣三十張可資佐證，被告此部分所
    辯，顯係事後卸責之詞，不足採信。被告犯行已臻明確，應予依法論科。
二、核被告所為，係犯刑法第一百九十六條第一項之意圖供行使之用而收集偽造通用
    紙幣罪，原審予以論罪科刑固非無見，惟查偽造之通用紙幣不問屬於犯人與否沒
    收之，原審未於理由敘明且漏引法條均有未合，是被告否認犯罪之上訴雖無理由
    ，惟原判決既有可議，仍應將此部分及執行刑均予以撤銷改判，爰審酌被告明知
    上開壹仟元通用紙幣均係偽造者，竟意圖供行使之用而收集之，已嚴重破壞經融
    秩序、交易安全及被告犯罪後之態度等一切情狀，量處如主文所示之刑，以資儆
    懲。扣案之偽造壹千元通用紙幣三十張，應依刑法第二百條規定沒收之。
據上論斷，應依刑事訴訟法第三百六十九條第一項前段、第三百六十四條、第二百九
十九條第一項前段，刑法第一百九十六條第一項、第二百條，罰金罰鍰提高標準條例
第一條前段，判決如主文。
本案經檢察官郭弘佑到庭執行職務。
中    華    民    國    九    十      年    十    一   月   十  三      日
                              臺灣高等法院刑事第十一庭
                                  審判長法  官 楊 照 男
                                        法  官 陳 炳 彰
                                        法  官 王 詠 寰
右正本證明與原本無異。
如不服本判決應於收受送達後十日內向本院提出上訴書狀，其未敘述上訴之理由者並
得於提起上訴後十日內向本院補提理由書（均須按他造當事人之人數附繕本）。
                                        書記官 洪 金 堆
中   華     民    國    九     十     年    十   一    月   十   三     日
附錄：本判決論罪科刑法條全文
刑法第一百九十六條
行使偽造、變造之通用貨幣、紙幣、銀行券，或意圖供行使之用而收集或交付於人者
，處三年以上十年以下有期徒刑，得併科五千元以下罰金。
收受後方知為偽造、變造之通用貨幣、紙幣、銀行券而仍行使，或意圖供行使之用而
交付於人者，處五百元以下罰金。
第一項之未遂犯罰之。


司法院資訊處製作；財團法人民間司法改革基金會備份。
